【裁判字號】    89,台上,2545
【裁判日期】    890511
【裁判案由】    違反麻醉藥品管理條例
【裁判全文】
最高法院刑事判決                              八十九年度台上字第二五四五號
    上  訴  人  甲○○
                乙○○
    右  一  人
    選任辯護人  盧永輝律師
右上訴人等因違反麻醉藥品管理條例案件，不服台灣高等法院高雄分院中華民國八十
七年三月十二日第二審更審判決（八十六年度上更(二)字第四四五號，起訴案號：台灣
屏東地方法院檢察署八十三年度偵字第七一一二號），提起上訴，本院判決如左：
    主  文
上訴駁回。
    理  由
按刑事訴訟法第三百七十七條規定：上訴於第三審法院，非以判決違背法令為理由，
不得為之。是提起第三審上訴，應以原判決違背法令為理由，係屬法定要件。且必須
依據卷內資料為具體之指摘，並足據以辨認原判決已具備違背法令之形式，始屬相當
。本件原判決論上訴人甲○○、乙○○以共同連續非法運輸化學合成麻醉藥品罪，甲
○○為累犯，判處有期徒刑拾貳年，褫奪公權陸年；乙○○處有期徒刑拾年，褫奪公
權伍年。安非他命一百六十八包（重約一百六十八台斤）均沒收。係依憑上訴人甲○
○及已定讞之共犯陳茂林於警訊、偵查中所為供述情節相互一致之自白，已故共犯林
和村在大陸公安人員扣押偵訊時之供詞，證人周良全之證言及其船籍卡，卷附漁船出
港申請書等證據資料，而為論斷，已述其所憑之證據及認定之理由。而以上訴人等
雖僅承認其所隨行之「生吉興號」漁船曾至大陸地區運送安非他命之事實，但均否認
知情參與，甲○○辯稱：係林和村告訴其要走私香煙，才同意走私，迨警方人員搜船
後，林和村才告知所走私之物品係安非他命云云；乙○○則辯謂：係林和村要其上船
幫忙捕魚，並負責廚事，其不知要走私等語，均為飾卸之詞，不足採取，在理由內依
憑卷證資料，詳加指駁。從形式上觀察，原判決並無違法情形存在。並在理由欄內說
明上訴人甲○○雖非「生吉興號」漁船之實際所有人，僅係名義上所有人；上訴人乙
○○亦僅為船員，惟與有身分關係之船長陳茂林及實際船舶所有人陳士良、林和村共
犯未經主管機關許可航行至大陸地區罪，依刑法第三十一條第一項規定，仍應以共同
正犯論之理由。亦無判決理由不備或適用法則不當之情形。上訴意旨，就原判決所為
明白論斷，究竟如何違背法令，並未依據卷內訴訟資料，具體指明，本院已無從據以
辨認原判決已具備違背法令之形式。其徒就原審採證認事職權之適法行使，專憑己見
，漫事爭執，亦難認已符合首揭法定之第三審上訴要件。其上訴均違背法律上之程式
，應予駁回。
據上論結，應依刑事訴訟法第三百九十五條前段，判決如主文。
中      華      民      國    八十九    年      五      月     十一     日
                              最高法院刑事第四庭
                                  審判長法官  黃  劍  青
                                        法官  劉  敬  一
                                        法官  林  增  福
                                        法官  楊  商  江
                                        法官  邵  燕  玲
      右正本證明與原本無異
                                              書  記  官
中      華      民      國    八十九    年      五      月     十七     日


司法院資訊處製作；財團法人民間司法改革基金會備份。
